【裁判字號】    99,易,3356
【裁判日期】    991229
【裁判案由】    竊盜
【裁判全文】
臺灣板橋地方法院刑事判決              99年度易字第3356號
公  訴  人  臺灣板橋地方法院檢察署檢察官
被      告  陳培榮
上列被告因竊盜案件，經檢察官提起公訴（99年度偵字第25958
號），被告於本院準備程序中就被訴事實為有罪之陳述，經告知
被告簡式審判程序之旨，並聽取當事人之意見後，本院裁定改依
簡式審判程序審理，判決如下：
    主  文
陳培榮犯如附表所示之各罪，各處如附表所示之刑，應執行有期
徒刑壹年壹月，扣案鑰匙壹支沒收。
    事  實
一、陳培榮前因恐嚇取財案件，經本院以96年度簡字第4772號判
    決判處期徒刑6 月確定，於民國97年7 月17日執行完畢（本
    案構成累犯）。竟不知悔改，意圖為自己不法之所有，基於
    竊盜之犯意，分別於如附表所示之時地，以附表所示之方式
    竊取如附表所示被害人之車輛及車牌。嗣經警調閱監視器錄
    影畫面，而循線查悉上情，並扣得陳培榮竊取附表編號1 、
    2 所示車輛使用之鑰匙1 支及行竊時所穿著之黑色上衣1 件
    、黑色鴨舌帽1頂。
二、案經陳金虎、羅鳳森訴由臺北縣政府警察局（已改制為新北
    市政府警察局，下同）蘆洲分局移送臺灣板橋地方法院檢察
    署檢察官偵查起訴。
    理  由
一、上揭犯罪事實，迭據被告陳培榮於警詢、偵查及本院審理中
    坦承不諱，核與證人即告訴人陳金虎、羅鳳森及被害人游志
    雄於警詢中證述之失竊情節相符，復有贓物認領保管單3 紙
    、臺北縣政府警察局車輛尋獲電腦輸入單2 紙、車號查詢汽
    車車籍1 紙、監視器畫面照片6 張及查獲後採證照片12張在
    卷可稽，足徵被告之自白確與事實相符。本件事證明確，被
    告犯行至堪認定。
二、按刑法第321 條第1 項第3 款之攜帶兇器竊盜罪，係以行為
    人攜帶兇器竊盜為其加重條件，此所謂兇器，其種類並無限
    制，凡客觀上足對人之生命、身體、安全構成威脅，具有危
    險性之兇器均屬之，且祇須行竊時攜帶此種具有危險性之兇
    器為已足，並不以攜帶之初有行兇之意圖為必要（最高法院
    79年臺上字第5253號判例足資參照）。本件被告持以竊取如
    附表編號3 所示車牌之梅花扳手1 支雖未扣案，然參佐被告
    可持該梅花扳手拆卸汽車車牌之事實，該螺絲起子自屬金屬
    材質且質地堅硬，客觀上應足以傷害人之生命、身體安全而
    具有危險性，堪認該梅花扳手係屬兇器無訛。核被告如附表
    編號1 、2 所載之犯行，係犯刑法第320 條第1 項之竊盜罪
    ；如附表編號3 所載之行為，則係犯刑法第321 條第1 項第
    3 款之攜帶兇器竊盜罪。被告前揭3 次竊盜犯行，犯意各別
    ，行為分殊，應予分論併罰。又被告有事實欄所載犯罪科刑
    執行情形，有臺灣高等法院被告前案紀錄表在卷為據，其於
    有期徒刑執行完畢後5 年內，故意再犯本件有期徒刑以上之
    3 罪，均為累犯，俱應依刑法第47條第1 項之規定加重其刑
    。爰審酌被告前已有竊盜前科，不知悛悔，未思循正當管道
    賺取金錢，反再蹈本件竊盜犯行，顯漠視他人財產法益及法
    律之制裁，並兼衡其犯罪之動機、目的、手段、所竊取之財
    物價值及犯罪後坦承犯行，態度尚佳等一切情狀，就其所犯
    各罪，分別量處如主文所示之刑，並定其應執行之刑，以資
    懲儆。
三、扣案之鑰匙1 支，乃被告所有持以供附表編號1 、2 竊盜犯
    行所用之物，業據被告於警詢及本院審理中供述明確，爰依
    刑法第38條第1 項第2 款之規定宣告沒收。至扣案之黑色上
    衣1 件及黑色鴨舌帽1 頂，參佐被告於警詢時之供述，雖為
    其於行竊時所穿戴，然本院核酌該等扣案物品之性質，與被
    告本件竊盜行為尚無直接關連，爰不予宣告沒收。另被告持
    以竊取附表編號3 所示車牌之梅花扳手1 支則未扣案，且非
    被告所有，此經被告於本院審理中供明在卷，復查無任何積
    極事證足證該扳手確屬被告所有，自亦無從於本案為沒收之
    諭知。
據上論斷，應依刑事訴訟法第273 條之1 第1 項、第299 條第1
項前段，刑法第320 條第1 項、第321 條第1 項第3 款、第47條
第1 項、第51條第5 款、第38條第1 項第2 款，刑法施行法第1
條之1 第1 項、第2 項前段，判決如主文。
本案經檢察官鄭淑壬到庭執行職務。
中    華    民    國    99    年    12    月    29     日
                  刑事第十九庭  法  官  吳佳穎
以上正本證明與原本無異
如不服本判決應於送達後10日內向本院提出上訴狀
                                書記官  黃炎煌
中    華    民    國    99    年    12    月    29    日
附錄本案論罪科刑法條全文：
中華民國刑法第320條（普通竊盜罪、竊佔罪）
意圖為自己或第三人不法之所有，而竊取他人之動產者，為竊盜
罪，處5 年以下有期徒刑、拘役或5 百元以下罰金。
意圖為自己或第三人不法之利益，而竊佔他人之不動產者，依前
項之規定處斷。
前二項之未遂犯罰之。
中華民國刑法第321條（加重竊盜罪）
犯竊盜罪而有左列情形之一者，處6 月以上、5 年以下有期徒刑
：
一  於夜間侵入住宅或有人居住之建築物、船艦或隱匿其內而犯
之者。
二  毀越門扇、牆垣或其他安全設備而犯之者。
三  攜帶兇器而犯之者。
四  結夥三人以上而犯之者。
五  乘火災、水災或其他災害之際而犯之者。
六  在車站或埠頭而犯之者。
前項之未遂犯罰之。
附表
 ┌──┬─────┬─────┬───────┬───┬───────┐
 │編號│犯罪時間  │犯罪地點  │犯罪手法及情節│被害人│宣告罪名及處刑│
 ├──┼─────┼─────┼───────┼───┼───────┤
 │ 1. │99年8 月26│臺北縣蘆洲│見吳為坪所有，│陳金虎│陳培榮竊盜，累│
 │    │日凌晨4 時│市（已改制│由陳金虎管領使│      │犯，處有期徒刑│
 │    │5 分      │為新北市蘆│用之車牌號碼  │      │肆月；扣案鑰匙│
 │    │          │洲區，下同│P9-9272 號自用│      │壹支沒收。    │
 │    │          │）鷺江街55│小客貨車停放該│      │              │
 │    │          │號前      │處，即持扣案之│      │              │
 │    │          │          │自備鑰匙1 支竊│      │              │
 │    │          │          │取該車得手，並│      │              │
 │    │          │          │供己代步使用。│      │              │
 │    │          │          │嗣因該車汽油用│      │              │
 │    │          │          │罄，而將該車棄│      │              │
 │    │          │          │置於臺北縣三重│      │              │
 │    │          │          │市（已改制為新│      │              │
 │    │          │          │北市三重區）簡│      │              │
 │    │          │          │子番街66號前。│      │              │
 ├──┼─────┼─────┼───────┼───┼───────┤
 │ 2. │99年9月5日│臺北縣蘆洲│見游志雄所有之│游志雄│陳培榮竊盜，累│
 │    │凌晨2 時許│市○○○路│車牌號碼3031- │      │犯，處有期徒刑│
 │    │          │122 巷15號│EM 號自用小客 │      │肆月；扣案鑰匙│
 │    │          │前        │車停放該處，即│      │壹支沒收。    │
 │    │          │          │持扣案之自備鑰│      │              │
 │    │          │          │匙1 支竊取該車│      │              │
 │    │          │          │得手，並供己代│      │              │
 │    │          │          │步使用。      │      │              │
 ├──┼─────┼─────┼───────┼───┼───────┤
 │ 3. │99年9月5日│臺北縣新莊│駕駛前開竊得之│羅鳳森│陳培榮攜帶兇器│
 │    │凌晨3 時30│市（已改制│車號3031-EM 號│      │竊盜，累犯，處│
 │    │分        │為新北市新│自小客車前往左│      │有期徒刑柒月。│
 │    │          │莊區）建國│列地點後，持客│      │              │
 │    │          │一路175 之│觀上具危險性，│      │              │
 │    │          │5號 前    │足以對人之生命│      │              │
 │    │          │          │、身體構成威脅│      │              │
 │    │          │          │，可供作兇器使│      │              │
 │    │          │          │用之梅花扳手1 │      │              │
 │    │          │          │支，拆卸羅鳳森│      │              │
 │    │          │          │所有停放該處之│      │              │
 │    │          │          │車號QG-1917 號│      │              │
 │    │          │          │自小客車上之車│      │              │
 │    │          │          │牌2 面，而竊取│      │              │
 │    │          │          │該2 面車牌得手│      │              │
 │    │          │          │，並將之懸掛於│      │              │
 │    │          │          │前揭車牌號碼  │      │              │
 │    │          │          │3031-EM 號自小│      │              │
 │    │          │          │客車上，藉以逃│      │              │
 │    │          │          │避查緝。      │      │              │
 └──┴─────┴─────┴───────┴───┴───────┘

司法院資訊處製作；財團法人民間司法改革基金會備份。
